臺灣臺北地方法院刑事判決　　　　　　　 99年度易字第292號
公　訴　人　臺灣臺北地方法院檢察署檢察官
被　　　告　林怡成
選任辯護人　張迺良律師
　　　　　　蔡亞寧律師
上列被告因詐欺案件，經檢察官提起公訴 （98年度偵字第12180號
），本院判決如下：
    主  文
林怡成無罪。
    理  由
一、公訴意旨略以：被告林怡成明知其無晶圓次級品可出售，竟
    意圖為自己不法之所有，於民國96年6 月間，致電證人陳登
    廷表示其有一批晶圓次級品，欲以美金14萬元（折合新臺幣
    約463萬2,600元）售出，因證人陳登廷無資金可購買該批晶
    圓次級品，乃將此訊息告知證人即告訴人曾禈英，而證人曾
    禈英認當時太陽能產業正蓬勃發展，可轉售獲利，遂同意購
    買該批晶圓次級品，因而陷於錯誤，於96年6月14 日在兆豐
    國際商銀行匯款新臺幣463萬2,600元至被告之永豐商業銀行
    西湖分行、帳號00000000000000號之帳戶（下稱系爭帳戶）
    內。詎被告收受該筆款項後，未依約交貨，證人曾禈英始悉
    受騙，因認被告涉犯刑法第339條第1項之詐欺取財罪嫌。
二、按犯罪事實應依證據認定之，無證據不得認定犯罪事實。又
    不能證明被告犯罪者，應諭知無罪之判決。刑事訴訟法第15
    4條第2項、第301條第1項分別定有明文。所謂認定犯罪事實
    之證據，係指足以認定被告確有犯罪行為之積極證據而言，
    該項證據自須適合於被告犯罪事實之認定，始得採為斷罪資
    料，如未能發現相當證據，或證據不足以證明，自不能以推
    測或擬制之方法，以為裁判之基礎；而被告否認犯罪事實所
    持之辯解，縱屬不能成立，仍非有積極證據足以證明其犯罪
    ，不能遽為有罪之認定；其以情況證據（即間接證據）斷罪
    時，尤須基於該證據在直接關係上所可證明之他項情況事實
    ，本乎推理作用足以確證被告有罪，方為合法，不得徒憑主
    觀上之推想，將一般經驗上有利被告之其他合理情況逕予排
    除；且無論直接或間接證據，其為訴訟上之證明，須於通常
    一般之人均不致有所懷疑，而得確信其為真實之程度者，始
    得據為有罪之認定，倘其證明尚未達到此一程度，而有合理
    之懷疑存在，致法院無從為有罪之確信，自應為無罪之判決
    （最高法院40年台上字第86號、30年上字第1831號、32年上
    字第67號及76年台上字第4986號判例意旨參照）。又被害人
    與一般證人不同，其與被告處於絕對相反之立場，其陳述之
    目的，在使被告受刑事訴追處罰，內容未必完全真實，證明
    力自較一般證人之陳述薄弱。故被害人縱立於證人地位而為
    陳述，仍應視其陳述有無瑕疵，即便其陳述無瑕疵可指，仍
    不得作為有罪判決之唯一依據，應調查其他證據以察其是否
    與事實相符，亦即仍須有補強證據以擔保其陳述之真實性，
    始得採為斷罪之依據，且應達到前揭所示毫無合理可疑之證
    明程度，方得為有罪之判決（最高法院61年台上字第3099號
    判例及94年度台上字第3326號判決意旨參照）。
三、本件公訴人認被告涉犯刑法第339條第1項之詐欺取財罪嫌，
    無非係以證人曾禈英及陳登廷、證人即前華碩電腦股份有限
    公司（下稱華碩公司）助理管理師郭曉微及崔玉琪於偵查中
    之證述，及永豐銀行匯出匯款賣匯水單、兆豐國際商業銀行
    國內匯款申請書及永豐商業銀行西湖分行97年8 月19日函及
    所附開戶申請書、基本資料及交易往來明細查詢一覽表（見
    臺灣臺北地方法院檢察署97年度他字第9096號卷《下稱他90
    96卷》第17頁至第19頁、第26頁、第38頁、第24頁至第26頁
    第30頁至第32頁，臺灣臺北地方法院檢察署98年度偵字第12
    180號卷《下稱偵12180卷》第53頁至第54頁、第43頁至第44
    頁、第58頁至第59頁、第13頁第15頁，臺灣士林地方法院檢
    察署97年度他字第2682號卷《下稱他2682卷》第5頁、第20
    頁至第27頁），資為論據。
四、證據能力部分：
  (一)按刑事訴訟法第158條之3規定：「證人、鑑定人依法應具結
    而未具結者，其證言或鑑定意見，不得作為證據。」所謂「
    依法應具結而未具結者」，係指檢察官或法官依刑事訴訟法
    第175 條之規定，以證人身分傳喚被告以外之人（證人、告
    發人、告訴人、被害人、共犯或共同被告）到庭作證，或雖
    非以證人身分傳喚到庭，而於訊問調查過程中，轉換為證人
    身分為調查時，此時其供述之身分為證人，則檢察官、法官
    自應依本法第186 條有關具結之規定，命證人供前或供後具
    結，其陳述始符合第158條之3之規定，而有證據能力。若檢
    察官或法官非以證人身分傳喚，而以告發人、告訴人、被害
    人或共犯、共同被告身分傳喚到庭為訊問時，其身分既非證
    人，即與「依法應具結」之要件不合，縱未命其具結，純屬
    檢察官或法官調查證據職權之適法行使，當無違法可言。而
    前揭不論係本案或他案在檢察官面前作成未經具結之陳述筆
    錄，係屬被告以外之人於偵查中向檢察官所為之陳述，本質
    上屬於傳聞證據，基於保障被告在憲法上之基本訴訟權，除
    該被告以外之人死亡、身心障礙致記憶喪失或無法陳述、滯
    留國外或所在不明而無法傳喚或傳喚不到、或到庭後拒絕陳
    述等情形外，如已經法院傳喚到庭具結而為陳述，並經被告
    之反對詰問，前揭非以證人身分而在檢察官面前未經具結之
    陳述筆錄，除顯有不可信之情況者外，依刑事訴訟法第159
    條之1第2項，仍非不得為證據，惟應於判決內敘明其符合傳
    聞證據例外之理由。不能因陳述人未經具結，即一律適用本
    法第158條之3之規定，排除其證據能力（最高法院97年台上
    第1373號判決意旨參照）。查證人曾禈英於98年1 月20日、
    證人陳登廷於98年2 月12日及同年12月14日偵查中，分別以
    證人身分為調查，並均於供前具結，此有上開各次訊問筆錄
    及證人結文在卷足稽（見他9096卷第17頁至第18頁、第21頁
    、第23頁至第28頁，偵12180 卷第53頁至第54頁），而曾禈
    英另於98年2月12日及同年3月30日之供述，檢察官係以告訴
    人身分傳喚到庭而為訊問，亦有前開各次筆錄附卷可考（見
    他9096卷第23頁至第27頁、第38頁），且觀諸渠等供述時並
    無顯有不可信之情況，是依前開規定及說明，應認前開證人
    於偵查中之證述，依刑事訴訟法第159 條之1第2項為有證據
    能力。辯護人僅泛稱上開供述證據為被告以外之人審判外陳
    述，卻未能釋明該等供述證據有何「顯有不可信之情況」，
    遽指各該證人於偵查中之陳述不具證據能力，自非足採。
  (二)次按被告以外之人於審判外之言詞或書面陳述，除法律有規
    定者外，不得作為證據。被告以外之人於審判外之陳述，雖
    不符刑事訴訟法第159條之1至第159條之4之規定，而經當事
    人於審判程序同意作為證據，法院審酌該言詞陳述或書面陳
    述作成時之情況，認為適當者，亦得為證據；當事人、代理
    人或辯護人於法院調查證據時，知有第159條第1項不得為證
    據之情形，而未於言詞辯論終結前聲明異議者，視為有前項
    之同意。刑事訴訟法第159條第1項、第159條之5分別定有明
    文。查本判決下列所引用之各項證據方法之證據能力，除上
    述(一)之供述證據外，檢察官、被告及其辯護人於本院準備程
    序及審判期日中均未予爭執，且迄至言詞辯論終結前亦未再
    聲明異議（參本院99年12月8 日審判筆錄參照），本院審酌
    該等言詞陳述及書面陳述作成時之情況，並無違法取證或有
    其他瑕疵，亦認以之作為證據為適當，依前開規定，自有證
    據能力而得採為本件認定事實之基礎，合先敘明。
五、訊據被告固坦承其所有之系爭帳戶，於96年6 月14日經證人
    曾禈英匯入新臺幣463萬2,600元之事實，惟矢口否認有何詐
    欺之犯行，辯稱：伊不認識證人曾禈英，亦未與證人曾禈英
    聯繫過，伊僅與證人陳登廷有主機板報廢品之交易，且未曾
    與證人陳登廷有報廢晶圓生意往來，亦無證人曾禈英所稱該
    通電話交易，而上開款項乃證人陳登廷向伊購買華碩公司電
    腦主機板報廢品之貨款，伊已交貨與證人陳登廷，且證人陳
    登廷前有多次以他人帳戶匯款給伊之紀錄，於97年3 月18日
    結算後，證人陳登廷尚積欠伊新臺幣2,600 萬元等語。辯護
    人則為被告辯護稱：被告與證人陳登廷約自95年6 月間開始
    為主機板、電腦零件報廢品之買賣交易，從無報廢晶圓交易
    ，起訴書所載犯罪事實乃屬有誤，且被告與證人曾禈英素昧
    平生，亦從未與證人曾禈英以電話或其他方式聯絡，實無對
    證人曾禈英施用詐術之可能；又被告與證人陳登廷之交易貨
    款，證人陳登廷有時係以自己名義匯入，有時則以他人名義
    匯入後再告知被告其匯款之名義人及支付之貨款款項，被告
    於收到貨款後已出貨完畢，且證人陳登廷與被告於97年1 月
    時為結算時，證人陳登廷亦未曾提及晶圓交易糾紛，且證人
    曾禈英與證人陳登廷、證人李曄晞與證人陳登廷所證述之內
    容顯不一致，是被告並無向證人陳登廷表示欲出售報廢晶圓
    之事，亦無本件起訴書所載詐欺犯行等語。
六、經查：
  (一)證人曾禈英確於96年6 月14日匯款新臺幣463萬2,600元至被
    告所有系爭帳戶，然被告與證人曾禈英並未就該次匯款有過
    電話直接聯繫之事實，乃被告所是認，且為公訴人所不爭執
    （見本院卷一第66頁），並有兆豐國際商業銀行國內匯款申
    請書及永豐商業銀行西湖分行97年8 月19日函及所附開戶申
    請書、基本資料及交易往來明細查詢一覽表附卷可稽（見他
    2682卷第5 頁、第20頁至第27頁），自堪認上開事實為真實
    ，惟執此事實並不足以遽認被告有公訴人所指之詐欺犯行。
  (二)又公訴意旨係以：被告於96年6 月間曾致電證人陳登廷表示
    其有一批晶圓次級品，欲以美金14萬元（折合新臺幣約463
    萬2,600 元）售出，因證人陳登廷無資金可購買該批晶圓次
    級品，乃將此訊息告知證人曾禈英，而證人曾禈英認當時太
    陽能產業正蓬勃發展，可轉售獲利，遂同意購買該批晶圓次
    級品，因而陷於錯誤而於96年6月14日將新臺幣463萬2,600
    元匯至被告所有之系爭帳戶內，因認被告涉犯詐欺罪嫌。則
    依公訴意旨所認事實，證人曾禈英係由證人陳登廷告知後，
    始得知上開訊息，且證人陳登廷於本院審理時證述：「（問
    ：當你把電話內容轉述給曾禈英聽的時候，曾禈英的反應是
    什麼？）曾禈英的反應就是問我這個生意能不能做，我說可
    以，她就說好。」（見本院卷一第125 頁）；參以證人曾禈
    英於本案發生前，與被告素未謀面，亦未與被告有過直接交
    易之情，證人曾禈英與證人陳登廷間之商業行為模式，係由
    證人曾禈英扮演金主角色，實際交易者乃證人陳登廷，由證
    人陳登廷出面付款予被告後，再由被告交付貨物予證人陳登
    廷，待貨物售出後，證人陳登廷則從中抽取佣金獲利等情，
    業據證人曾禈英迭於偵查及本院審理時證述：伊從來沒有見
    過被告本人或說過話，也無與被告有直接接觸，伊都是透過
    證人陳登廷與被告交易，伊都沒有直接將錢交給被告，證人
    陳登廷和伊之合作模式都是仲介關係，意即伊是扮演金主角
    色，證人陳登廷是中間人賺取佣金，佣金係依照案件大小、
    利潤而定，百分比不一定，證人陳登廷會告知伊賣方姓名，
    但伊都不會見到賣方，因這是交易的行規，交貨及將貨物售
    出也都由證人陳登廷處理，伊基於信任而從未與證人陳登廷
    簽立書面契約，付款亦由伊付給證人陳登廷或匯款到證人陳
    登廷指定之帳戶；本件交易係證人陳登廷轉述給伊聽等語（
    見他9096卷第18頁、本院卷一第117頁至第118頁）；證人陳
    登廷迭於偵查及本院審理時證述：證人曾禈英與被告未曾見
    面，亦不認識，均係由伊為聯絡，前有多次報廢主機板交易
    ，貨款係由證人曾禈英匯予伊後，伊再付款予被告，被告則
    將貨物交付予伊；證人曾禈英係類似金主性質，亦即伊有生
    意而資金不足時，伊就會跟證人曾禈英說，由證人曾禈英出
    資，伊則抽取佣金，待交易結算後，如有利潤，則由伊與證
    人曾禈英平分作為伊的佣金；本案係伊告訴證人曾禈英要購
    買才和被告聯絡，伊沒有告訴被告係證人曾禈英要購買這批
    貨物，因此乃伊與被告間之交易，伊認為本件交易當事人為
    伊與被告等語（見他9096卷第24頁、本院卷第123 頁反面至
    第124頁、第127頁反面、第129 頁正反面）。是以，依公訴
    意旨所認事實及前述證據，則被告是否有對證人曾禈英施用
    詐術？證人曾禈英是否因而陷於錯誤？已非無疑。
  (三)另關於上開公訴意旨所稱之證人陳登廷與被告於96年6 月間
    之該通交易電話，就該通電話之通話過程與內容，證人曾禈
    英於偵查及本院審理時係證述：伊一直從事it相關產業零件
    或廢料之買賣，伊沒有拜託證人陳登廷找晶圓貨源，係約在
    伊匯款前1 星期左右的晚上，伊和證人陳登廷在大陸某餐廳
    吃飯時，證人陳登廷說有一批次級晶圓可以轉賣獲利，問伊
    是否有興趣，伊問了貨的規格及查詢貨是否符合業界買主需
    求與價位是否合理，就決定要買，證人陳登廷當伊的面打電
    話給被告並轉述給伊聽，伊有聽到證人陳登廷說本案是南亞
    晶圓、有提到公斤數及單價，還有何時交貨，證人陳登廷向
    被告說伊會直接匯款到被告戶頭，當時約定總金額是14萬元
    美金，購買一批量，買賣於該次飯局當下就拍板定案，伊和
    證人陳登廷是邊講電話邊進行決定；伊先前未曾匯款至被告
    帳戶，但這次因證人陳登廷已經沒有資金，所以伊要求要直
    接匯款到被告帳戶等語（見他9096卷第18頁、本院卷一第11
    7頁至第123頁）；核與證人陳登廷於偵查中證述：本案晶圓
    是伊向證人曾禈英說要購買才和被告聯絡，此為第1 筆晶圓
    交易，因伊有一個朋友專門在做晶圓請伊找貨，伊就請被告
    來找，當時伊和證人曾禈英在吃飯，被告打電話來，伊就告
    知證人曾禈英等語（見他9096卷第24頁、第26頁）、於本院
    審理時證述：那天中午剛好伊跟證人曾禈英在深圳吃中餐，
    被告打電話給伊說有一批晶圓要出售，伊問被告金額及價錢
    ，當場轉述給證人曾禈英聽，證人曾禈英就答應要做這筆生
    意，因伊與證人曾禈英都在大陸，且此筆款項較急，所以證
    人曾禈英就當場打電話回臺灣給會計匯錢。在接到被告電話
    之前，伊和證人曾禈英沒有在討論晶圓的事情而係在討論主
    機板，伊在掛斷電話之後跟證人曾禈英說是被告打過來的。
    在電話中，被告跟伊說現在有一批南亞晶圓要報廢，數量是
    一噸多，單價是用一噸計算，以新臺幣計價，一噸被告要賣
    新臺幣400 多萬元，問伊要不要買，沒有說其他的。因為這
    是廢晶圓，所以沒有必要去問規格，伊只有問被告是高阻值
    還是低阻值，被告跟伊說是高阻值的。伊沒有告訴被告說是
    證人曾禈英要買這批貨，因為這筆交易是被告對伊的。在那
    通電話中，伊沒有告訴被告要如何付款，被告只是叫伊趕快
    付款，付款之後才能拿貨，伊沒有直接跟被告確認要購買，
    伊是掛完電話後，才跟證人曾禈英討論錢要如何匯，討論完
    之後，伊當下再回電話給被告，告訴被告款項等下會匯到他
    帳上，伊沒有特別跟被告說這次晶圓交易是證人曾禈英匯款
    的。伊與證人曾禈英之飯局與證人曾禈英匯款至被告系爭帳
    戶為同一天。證人曾禈英沒有跟伊說因為伊的資金已經出問
    題，所以這次晶圓交易，證人曾禈英要直接匯款給被告等語
    （詳本院卷一第124頁至第125頁反面、第128頁反面、第129
    頁反面至第130 頁），顯然就該次用餐時間與通話前情狀、
    該通電話緣起及購買貨物之金額、付款人及由證人曾禈英匯
    款至被告之系爭帳戶原因等事項，證人曾禈英、陳登廷之證
    述內容均不相符。參以關於證人陳登廷未能取得本案晶圓貨
    物時所生損失及處理方式，證人曾禈英於偵查中係證述：本
    次交易沒有成功，伊有問證人陳登廷，證人陳登廷說會和被
    告對帳，但拖了太久伊都沒有得到回答，伊只好提告，因買
    方給付伊3 成定金，伊因此還需退還買方該金額等語（見他
    9096卷第18頁）、於本院審理時則證述：本案未能履約時，
    伊記得證人陳登廷說有跟證人李曄晞處理過違約損失，因為
    證人李曄晞人在大陸，伊委由證人陳登廷全權處理，證人陳
    登廷告訴伊有收了證人李曄晞的訂金，行規是3 成；大約半
    個月之後，因伊沒有收到貨，伊就開始催證人陳登廷要把回
    款（即貨賣出後所收取之款項）給伊，證人陳登廷告訴伊貨
    沒有交，伊有叫證人陳登廷催被告出貨，證人陳登廷說被告
    那邊有在安排，但是貨都還沒有到，伊都沒有跟被告聯絡，
    後來因為伊覺得太麻煩，所以在伊匯款後1、2月，伊就直接
    叫證人陳登廷取消交易，叫證人陳登廷向被告取回貨款，證
    人陳登廷說他會處理、他在處理中，之後證人陳登廷說被告
    沒有把錢還給他等語（詳本院卷一第118頁至第119頁、第12
    0 頁）；亦核與證人陳登廷於偵查中證述：「（問：為何這
    次廢晶圓買賣告訴人是直接匯款給被告？）因為那時我們在
    大陸沒辦法匯款，且時間較急迫，我請告訴人打電話回公司
    ，請小姐匯款。」（見他9096卷第18頁）、於本院審理時證
    述：因為貨物很搶手，伊口頭上跟證人李曄晞要50萬元人民
    幣之訂金，並無計算基準，後來證人李曄晞也有把錢匯給伊
    ，證人李曄晞所付的訂金是要給伊，而不是給證人曾禈英，
    因係伊要賣東西給證人李曄晞。伊有告訴證人曾禈英再給伊
    一點時間追被告，因為貨源是被告的，而且也付了款項。本
    件交易並沒有終止，而是一直拖著等語（見本院卷一第126
    頁至第127 頁），顯就本件交易有無終止、未能取得本案晶
    圓貨物時所生損失及處理方式等事項，該二人之證述有所歧
    異；且證人陳登廷上開所述及關於貨物未能交付之會商處理
    ，其於本院審理時係證述：後來過了1 個月時間，證人李曄
    晞一直追問伊這批貨到底在哪裡，伊沒有辦法，所以伊就約
    證人李曄晞與被告見面，讓證人李曄晞直接問被告。那天約
    在深圳市一家餐廳，證人李曄晞問被告貨什麼時候會到，被
    告就跟證人李曄晞說應該再過幾天，他們好像是因為海關的
    問題，再過幾天就會處理好，證人李曄晞也同意，因為那時
    候晶圓價格一直漲，證人李曄晞也很希望要到這批貨，所以
    沒有多加為難等語（見本院卷一第125頁反面、第126頁反面
    ），復核與證人李曄晞於本院審理時證述：伊與證人陳登廷
    在96年時，第1次談到晶圓買賣事宜，當時他說每個月給10
    幾、20噸都沒有問題，這筆交易，證人陳登廷跟伊收了定金
    300 多萬人民幣，等了好久貨物沒有到，伊就去找證人陳登
    廷，證人陳登廷每次都說在路上，或是已經在處理了，後來
    證人陳登廷實在被伊逼急了，就跟伊說要找發貨人一起吃飯
    ，到現場後，是證人陳登廷告知伊本件貨物發貨人是被告，
    當場都是證人陳登廷在問被告問題，被告於該次飯局，就本
    件晶圓交易沒有反應，被告並沒有告訴伊要出貨報廢晶圓，
    伊沒有詢問被告有關這次出貨的事情，因為伊跟被告沒有很
    熟，被告是跟證人陳登廷交易，伊不可能逾越證人陳登廷去
    跟被告談等語（見本院卷二第32頁反面至第33頁反面、第35
    頁）亦不相符，佐以證人陳登廷就本案乃屬有利害關係之人
    ，且其與被告間另有債務糾紛存在，此有被告所提證人陳登
    廷所述欠款書面在卷可憑（見偵12180 卷第8頁至第9頁、本
    院卷一第17頁至第18頁），是證人陳登廷於本案所為證述內
    容之真實性，實非無疑。基上，證人曾禈英、陳登廷所為之
    證述既有顯著之瑕疵，且渠等復與被告處於相對立之立場而
    證明力較一般證人之陳述薄弱，是公訴人執渠等之證述作為
    本件被告詐欺犯行之證據，尚非足採。
  (四)再被告辯稱：證人曾禈英所匯款項，乃證人陳登廷向伊購買
    華碩公司電腦主機板報廢品之貨款，伊已交貨與證人陳登廷
    ，且證人陳登廷前有多次以他人帳戶匯款給伊之紀錄等語，
    核與證人陳登廷於偵查中及本院審理時證述：伊與被告之主
    機板買賣係由伊匯給被告伊想要買的金額，被告再將金額付
    給廠商。伊每次匯款都會通知被告，因為被告會去查帳，伊
    匯款並非均用自己的名字，有時候會請別人匯款，用別人的
    名字。除證人曾禈英以外，伊會要求其他金主直接匯款到被
    告帳戶內。伊與被告多次廢主機板交易之交貨地點均在香港
    貨倉。關於偵12180卷第31頁發票之貨物，伊有收到3,360件
    等語（見他9096卷第25頁、本院卷一第129頁至第131頁）相
    符，且有永豐銀行匯出匯款賣匯水單、系爭帳戶交易往來查
    詢一覽表、交易電子郵件、華碩公司98年12月31日碩法函字
    第9800067號函及其函附買賣合約書影本在卷可佐（見他909
    6卷第30頁至第32頁、偵12180卷第13頁至第15頁、第61頁至
    第63頁、本院卷一第27頁至第63頁），而關於上開書證內容
    之真實性，復有證人崔玉琪於偵查中證述：「（問：被告在
    96年6月14日、15日共匯了美金7萬4,330元及4萬1,000元之
    至華碩公司帳戶內，是否確實有此二筆款項匯入？）有。」
    、「（問：此二筆款項匯入做何用途？）買賣報廢品，主要
    是主機板…。」（見偵12180 卷第58頁至第59頁）；證人郭
    曉微於偵查中證述：買賣合約書、保密合約書為華碩公司與
    被告就廢品買賣所簽訂，關於交易係採現金匯款方式，以美
    金計價等語（見偵12180 卷第43頁至第44頁）、於本院審理
    時證述：伊係華碩公司與被告交易之窗口，如果華碩公司內
    部有廢品或主機板半成品、成品的交易買賣內容，伊會以電
    子郵件的方式請被告報價，報價之後如價格許可，華碩公司
    會同意將產品賣給被告及開出貨訂單，請被告匯款，匯款完
    成後，華碩公司始會出貨給被告。關於貨物係以海運方式，
    由臺灣或是蘇州工廠將貨送到香港。偵12180 號卷第28頁至
    第35頁之電子郵件伊有收到，該等電子郵件內容正確無誤；
    因當時貨量很多，所以華碩公司係分批出貨；卷附提單交貨
    地點均為香港，發票上面顯示收貨者為證人陳登廷等語（見
    本院卷一第98頁反面至第104 頁），是公訴人所執上開證據
    亦不足以證明被告有起訴書所載之犯罪事實。
七、綜上所述，公訴人所提證人郭曉微及崔玉琪於偵查中之證述
    ，及永豐銀行匯出匯款賣匯水單、兆豐國際商業銀行國內匯
    款申請書及永豐商業銀行西湖分行97年8 月19日函及所附開
    戶申請書、基本資料及交易往來明細查詢一覽表，僅得證明
    證人曾禈英確於96年6 月14日匯款新臺幣463萬2,600元至被
    告所有系爭帳戶，及被告於證人曾禈英匯款後，有轉匯予華
    碩公司購買廢主機板，並已交付證人陳登廷之事實；至於證
    人曾禈英及陳登廷所為之證述，僅得謂證人曾禈英係因證人
    陳登廷之告知及勸誘而將本件款項匯入系爭帳戶內，且證人
    曾禈英與陳登廷就本件通話之相關事項，證述具有明顯之瑕
    疵存在，自難執此遽謂被告確有起訴書所載於96年6 月間致
    電證人陳登廷表示其有一批晶圓次級品，欲以美金14萬元（
    折合新臺幣約463萬2,600元整）售出之事實。此外，復查無
    其他積極證據足資證明被告有此詐欺犯行，是揆諸前開規定
    及說明，依罪證有疑，利於被告之法則，即應對被告為無罪
    判決之諭知，以免冤抑。
據上論斷，應依刑事訴訟法第301條第1項，判決如主文。
本案經檢察官楊婉鈺到庭執行職務。
中    華    民    國   100    年    1     月    10    日
                      刑事第十庭審判長法  官  蔡坤湖
                                      法  官  謝昀璉
                                      法  官  周玉琦
以上正本證明與原本無異。
如不服本判決應於送達後10日內向本院提出上訴狀。
中    華    民    國   100    年    1     月    10    日
                                      書記官  謝貽婷